【裁判字號】    89,訴更,42
【裁判日期】    890919
【裁判案由】    毒品危害防制條例
【裁判全文】
台灣台中地方法院刑事判決                        八十九年度訴更字第四二號
    公  訴  人  台灣台中地方法院檢察署檢察官
    被      告  甲○○
右列被告因違反毒品危害防制條例案件，經檢察官提起公訴（八十八年度毒偵字第一
七一二號）及移送併案審理（八十九年度毒偵字第四七六０號），本院判決如左：
    主    文
甲○○連續施用第一級毒品，累犯，處有期徒刑拾月。
    事    實
一、甲○○前曾於民國八十二年間因違反肅清煙毒條例等案件，經本院於八十二年五
    月二十九日以八十二年度訴字第一三七七號判處有期徒刑二年，緩刑四年確定，
    然因其仍於八十三年間因販賣運輸毒品案件，於八十三年五月二十日遭判處有期
    徒刑二年六月確定而入監執行，遂為本院以八十三年度聲撤字第一五九號撤銷其
    上開緩刑宣告而接續執行有期徒刑，至八十七年十一月十五日縮短刑期執行完畢
    。詎其又於八十七年間因施用毒品案件，經本院裁定送觀察、勒戒後，認無繼續
    施用毒品之傾向，由檢察官於八十七年十二月十八日以八十七年度偵字第二二八
    七八號處分不起訴確定在案。其後復因施用第一級毒品案件，經檢察官聲請本院
    以八十八年度毒聲字第一０六三號（起訴書誤載為第一０三六號）裁定送觀察勒
    戒處所觀察、勒戒後，認有繼續施用毒品之傾向，由檢察官聲請本院於八十八年
    四月十三日以八十八年度毒聲字第二二五三號裁定送強制戒治後，於八十八年八
    月十三日以八十八年度毒聲字第四八八二號裁定停止戒治，所餘戒治期間，付保
    護管束，並經臺灣台中地方法院檢察署檢察官就甲○○施用第一級毒品及持有第
    二級毒品部分以八十八年度偵字第三二五八號（起訴書誤載為第三二五號）提起
    公訴，而經本院於八十八年八月二十五日以八十八年訴字第一三二０號分別判處
    有期徒刑八月及三月，並定其應執行有期徒刑十月，而於同年九月二十五日確定
    。詎甲○○猶不知悔改，竟於停止戒治出所之保護管束期間內（強制戒治期間原
    至八十九年四月二十三日期滿），基於施用第一級毒品之概括犯意，先後於八十
    八年九月二十九日前二十六小時內某時許、同年十月十二日前二十六小時內某時
    許（起訴書誤載為前四日內某時許）及同年十月二十九日下午五時許前二十六小
    時內某時許，在不詳處所，以不詳方式連續施用第一級毒品海洛因三次。嗣因甲
    ○○先後於八十八年九月二十九日、同年十月十二日及同年十月二十九日，定期
    至台灣台中地方法院檢察署及台中縣警察局清水分局採集之尿液，經送鑑驗之結
    果，均呈嗎啡之陽性反應，甫查悉上情。
二、案經臺灣臺中地方法院檢察署檢察官自動檢舉偵查起訴及台中縣警察局清水分局
    報請台灣台中地方法院檢察署檢察官移送併案審理。
    理  由
一、訊據被告甲○○矢口否認其有於上開時、地連續施用海洛因三次之犯行，辯稱：
    其於停止戒治出所後，即未再行施用第一級毒品海洛因云云。然查於八十八年九
    月二十九日、同年十月十二日及同年十月二十九日下午五時許，分別所採集被告
    甲○○之尿液經送鑑驗之結果，確均呈嗎啡之陽性反應，有列管毒品人口尿液檢
    體採集送驗紀錄表、台灣台中地方法院檢察署受保護管束人尿液檢體監管紀錄及
    私立中山醫學院附設孫中山先生紀念醫院藥物濫用檢測中心檢驗報告附卷可資佐
    證，是依行政院衛生署藥物食品檢驗局八十一年九月八日（八一）藥檢一字第八
    一一四八八五號函謂，海洛因經注射入人體後，約百分之八十於二十四小時內自
    尿中排出，國外曾有文獻報導注射六毫克之海洛因鹽酸鹽，其代謝嗎啡之平均可
    檢出時限約為二十六小時等情觀之，足見被告甲○○分別於採集尿液時間即八十
    八年九月二十九日前二十六小時內某時許、同年十月十二日前二十六小時內某時
    許及同年十月二十九日下午五時許前二十六小時內某時許，在不詳處所，確均曾
    ；分別有施用毒品海洛因之行為，從而被告甲○○上開辯解，應係卸責之詞，不
    足採信。又被告前因施用毒品案件，經依本院裁定送勒戒處所觀察、勒戒後，認
    無繼續施用毒品之傾向，由台灣台中地方法院檢察署檢察官於八十七年十二月十
    八日以八十七年度偵字第二二八七八號處分不起訴確定，其後復因施用毒品案件
    ，經檢察官聲請本院以八十八年度毒聲字第一０六三號裁定送觀察勒戒處所觀察
    、勒戒後，認有繼續施用毒品之傾向，經臺灣台中地方法院檢察署就其施用第一
    級毒品與持有第二級毒品部分以八十八年度偵字第二三五八號提起公訴，且為本
    院於八十八年八月二十五日以八十八年訴字第一三二０號分別判處有期徒刑八月
    及三月，定其應執行有期徒刑十月，而於八十八年九月二十五日確定，並由檢察
    官聲請本院於八十八年四月十三日以八十八年度毒聲字第一九一三號裁定送強制
    戒治，而於同年四月二十三日入戒治所強制戒治後，另於八十八年八月十三日以
    八十八年度毒聲字第四八八二號裁定停止戒治，所餘戒治期間，付保護管束，有
    上開裁定書、不起訴處分書及台灣台中地方法院檢察署刑案資料查註紀錄表在卷
    足憑。另按毒品危害防制條例第二十條第三項所謂「再犯」、「三犯」，係指依
    毒品危害防制條例處理後「再犯」或「三犯」者而言（臺灣高等法院八十七年度
    第五次刑事庭庭長會議決議第二十一項參照），前開決議內容所指依毒品危害防
    制條例處理，自應包括強制戒治程序（含停止戒治之保護管束程序）之全部處理
    完畢者而言。本件被告復因於保護管束期間（原至八十九年四月二十三日期滿）
    之八十八年九月二十九日前二十六小時內某時許、同年十月十二日前二十六小時
    內某時許及同年十月二十九日下午五時許前二十六小時內某時許，先後三次施用
    第一級毒品之行為，經本院以八十八年度毒聲字第六四六七號裁定撤銷停止戒治
    ，並就所餘執行期間，再令入戒治處所施以強制戒治，有上開裁定在卷可稽，即
    認前開強制戒治程序尚未終結，被告仍屬毒品危害防制條例所稱之「五年內再犯
    」，亦即被告本次所犯尚應屬「五年內再犯」，附此敘明。本件事證已臻明確，
    被告之犯行堪予認定。
二、核被告所為，係犯毒品危害防制條例第十條第一項之施用第一級毒品罪。被告施
    用第一級毒品前持有第一級毒品之低度行為，均應為其施用第一級毒品之高度行
    為所吸收，均不另論罪。被告先後三次施用第一級毒品之犯行，時間緊接，所犯
    構成要件相同罪名，顯係基於概括犯意為之，為連續犯，應論以一罪，並加重其
    刑。至移送併案審理部分及被告另於八十八年九月二十九日前二十六小時內某時
    許，在不詳地點，以不詳方式施用海洛因一次部分之事實，雖均未經公訴人起訴
    ，惟因上開部份均與已起訴論罪部分之事實，有連續犯之裁判上一罪關係，應為
    起訴效力所及，本院自得併予審究，附此敘明。被告甲○○前曾因違反肅清煙毒
    條例等案件，經本院於八十二年五月二十九日以八十二年度訴字第一三七七號判
    處有期徒刑二年，緩刑四年確定，然因其仍於八十三年間因販賣運輸毒品案件，
    於八十三年五月二十日遭判處有期徒刑二年六月確定而入監執行，遂為本院以八
    十三年度聲撤字第一五九號撤銷其上開緩刑宣告而接續執行有期徒刑，至八十七
    年十一月十五日縮短刑期執行完畢，有台灣台中地方法院檢察署刑案資料查註紀
    錄表在卷可憑，其於五年以內再犯本件有期徒刑以上之罪，為累犯，應依刑法第
    四十七條規定加重其刑。爰審酌被告施用毒品經處徒刑及強制戒治後猶施用不輟
    ，不知悔悟，情節非輕，而施用毒品係戕害其自己身心之行為，又被告犯罪後仍
    矢口否認犯行，顯然不知悔悟之態度等一切情狀，量處如主文所示之刑，以資懲
    儆。
據上論斷，應依刑事訴訟法第二百九十九條第一項前段，毒品危害防制條例第十條第
一項、第二十條第三項前段，刑法第十一條前段、第五十六條、第四十七條，判決如
主文。
中      華      民      國      八十九      年    九    月      十九    日
                                臺灣臺中地方法院刑事第六庭
                                    法  官  許  惠  瑜
右正本證明與原本無異。
如不服本判決，應於判決送達後十日內向本院提出上訴狀，上訴於臺灣高等法院臺中
分院( 須附繕本 )。
                                    書記官
中      華      民      國      八十九      年    九    月      十九    日
附錄法條：
毒品危害防制條例第十條第一項
施用第一級毒品者，處六月以上五年以下有期徒刑。


司法院資訊處製作；財團法人民間司法改革基金會備份。
